---
title: "datamining-2020f homework_1"
author: " 4 조"
date: '2020 9 16'
output: html_document
---

#### 조원 : 1614335 통계학과 임나희, 1610812 통계학과 박혜영, 1611888 통계학과 박유희 **(최종 검토자 : 박유희)**

 
## 1. library load

```{r library}
# library load
# Auto data 
library(ISLR)
# Boston data
library(MASS)
# melt() 이용
library(reshape2)
# 그래프 그리기
library(ggplot2)
```

### ch2) 8. (풀이 : 박혜영 / 기여 : 임나희, 박유희)

 
#### (a)

```{r}
college <- read.csv("./data/College.csv", header=TRUE) 
str(college)
```

"College.csv"를 read.csv()함수를 이용하여 불러온 뒤, 그 데이터셋의 이름을 college라고 저장합니다.
str(college)을 이용하여 college 데이터셋의 구조를 탐색합니다. college 데이터셋의 첫 변수가 college name임을 알 수 있습니다.

#### (b)
```{r}
rownames(college) <- college[,1]
college[,1] <- NULL

head(college)
```

R이 college 데이터셋의 첫 변수인 college name을 data가 아니라 단지 lable으로만 취급하도록 해줍니다.
head(college)로 이제 college 데이터셋의 첫 변수가 Private임을 알 수 있습니다.

#### (c)-ⅰ
```{r}
summary(college)
```

summary()함수를 이용하여 데이터셋의 각 변수들의 수리적 통계량을 확인합니다.

#### (c)-ⅱ
```{r}
college$Private <- as.factor(college$Private)
pairs(college[,1:10], pch=20, cex = 0.5)
```

pairs() 함수를 이용하여 college 데이터셋의 앞에서부터 10번째까지 변수들의 산점도 행렬을 만들어줍니다.
주의할 점은 college 데이터셋의 Private 변수는 범주형 속성을 지닌 문자변수라는 것입니다. pairs()함수는 문자변수에 대해서 작동하지 않기때문에 pairs() 함수에 college 데이터셋을 넣기 전에 Private 변수를 factor로 변환해줘야 합니다. 

#### (c)-ⅲ
```{r}
plot(college$Outstate ~ college$Private)
```

plot()함수를 이용하여 college 데이터셋의 Private 변수값에 따른 Outstate 변수와의 side-by-side boxplots을 생성합니다.

#### (c)-ⅳ
```{r}
Elite=rep("No",nrow(college))
Elite[college$Top10perc>50]="Yes"
Elite=as.factor(Elite)
college=data.frame(college, Elite)
summary(college)
plot(college$Outstate ~ college$Elite)
```

the top 10% of their high school classes에서 오는 학생의 비율이 50%가 넘는지에 대한 여부를 나타내는 Elite 변수를 생성합니다.
Summary(college)를 이용하여 elite들의 수를 확인합니다.
plot()함수를 이용하여 college 데이터셋의 Elite 변수값에 따른 Outstate변수와의 side-by-side boxplots을 생성합니다.

#### (c)-ⅴ
```{r}
par(mfrow=c(2,2))
hist(college$Apps)
hist(college$perc.alumni)
hist(college$Accept)
hist(college$Grad.Rate)
```

par(mfrow=c(2,2))을 이용하여 print window를 네 구역으로 나누고, hist()함수를 이용하여 각 구역에 Apps, perc.alimni, Accept, Grad.Rate 변수들의 히스토그램을 생성합니다.

#### (c)-ⅵ
```{r}
plot(college$Top10perc, college$Grad.Rate)
```

college 데이터셋의 Top10perc 변수와 Grad.Rate 변수의 산점도를 그려서 new students from top 10% of high school class의 비율이 높을수록 graduation rate이 높은 것을 알 수 있습니다.


### ch2) 9. (풀이 : 박유희 / 기여 : 임나희, 박혜영)

 
#### (a)
 
```{r}
data(Auto)
#Auto Auto를 실행하여 살펴봤으나 데이터셋 길이가 길어서 주석 처리했습니다.
str(Auto)
```
Auto dataset를 살펴보면서 양적변수, 질적변수 확인했습니다.

양적변수: mpg, displacement, horsepower, weight, acceleration

질적변수: cylinders, year, origin, name

#### (b)

```{r}
# range
apply(Auto[,c(1,3,4,5,6)], 2, range)
```
range()를 이용하여 mpg, displacement, horsepower, weight, acceleration 변수의 범위를 확인했습니다.
apply()를 이용하여 mpg, displacement, horsepower, weight, acceleration 을 열 기준으로 range()를 적용했습니다.

mpg 변수의 range=[9.0, 46.6]

displacement 변수의 range=[68, 455]

horsepower 변수의 range=[46, 230]

weight 변수의 range=[1613, 5140]

acceleration 변수의 range=[8.0, 24.8]

#### (c)

```{r}
# mean
apply(Auto[,c(1,3,4,5,6)], 2, mean)
# sd
apply(Auto[,c(1,3,4,5,6)], 2, sd)
```
mean(), sd()를 이용하여  mpg, displacement, horsepower, weight, acceleration 변수의 평균과 표준편차를 확인했습니다.

apply()를 이용하여 mpg, displacement, horsepower, weight, acceleration 을 열 기준으로 mean(), sd()를 적용했습니다.

mpg 변수의 mean=23.44592, sd=7.805007

displacement 변수의 mean=194.41199, sd=104.644004

horsepower 변수의 mean=104.46939, sd=38.491160

weight 변수의 mean=2977.58418, sd=849.402560

acceleration 변수의 mean=15.54133, sd=2.758864

#### (d)

```{r}
# 10~85 행 삭제
Auto_rm <- Auto[-c(10:85),]
# range
apply(Auto_rm[,c(1,3,4,5,6)], 2, range)
# mean
apply(Auto_rm[,c(1,3,4,5,6)], 2, mean)
# sd
apply(Auto_rm[,c(1,3,4,5,6)], 2, sd)
```
Auto dataset에서 10~85행을 제거하고, Auto_rm에 할당했습니다.

Auto_rm의 양적변수의 범위, 평균, 표준편차는 아래와 같습니다.

mpg 변수의 range=[11.0, 46.6], mean=24.40443, sd=7.867283

displacement 변수의 range=[68, 455], mean=187.24051, sd=99.678367

horsepower 변수의 range=[46, 230], mean=100.72152, sd=35.708853

weight 변수의 range:=[1649, 4997], mean=2935.97152, sd=811.300208

acceleration 변수의 range=[8.5, 24.8], mean=15.72690, sd=2.693721

#### (e)

```{r}
# 산점도 행렬
pairs(Auto, pch=20, cex = 0.5, main="Auto Scatterplot Matrix")
```

Auto dataset의 변수들 간의 산점도를 산점도 행렬로 확인했습니다.

각 산점도 그림의 크기가 작아 정확하게 판단하기는 어렵지만 유의미한 관계인 변수들이 보입니다.

```{r}
# 연도별 데이터 개수
barplot(table(Auto$year), col="pink", xlab="year", ylab="count", main="Data Count by Year")
```

Auto dataset의 변수 year(=Model year (modulo 100))을 기준으로 연도별 데이터 개수를 확인했습니다.

year의 값이 73인 경우에 데이터 수가 가장 많았고, 74인 경우에 데이터 수가 가장 적었습니다.

```{r}
# origin의 mpg 수치 확인
boxplot(formula=mpg~origin,data=Auto,
                col=c(2,3,4),
                main="Box plot",                
                xlab="origin",
                ylab="mpg",
                names=c("American", "European", "Japanese"))
```

갤런당 마일 주행거리(mpg)값을 차량의 원산지(origin)로 그룹화하여 보여주는 상자 그림을 생성했습니다.

origin의 값에 따라 1=American, 2=European, 3=Japanese이므로, 그룹 이름을 변경했습니다.

상자 그림을 보면 Japanese, European, American 그룹 순으로 mpg 값이 큰 경향이 보입니다.


#### (f)

(e)에서의 산점도 행렬을 봤을 때 name. acceleration, cylinders 변수를 제외한 다른 변수는 mpg를 예측하는데 도움이 될 것 같습니다.

### ch2) 10. (풀이 : 임나희 / 기여 : 박혜영, 박유희)

#### (a) 
```{r}
dim(Boston)
? Boston
```
결과를 보면 506개의 row, 14개의 column이 있다는 것을 알 수 있다.


row는 Boston suburb observation를 의미하고 column은 boston suburb에 대한 여러가지 요건들과 주택가격 정보를 나타내는 변수이다. 


#### (b)
```{r}
pairs(Boston, pch=20, cex = 0.5)
```

그래프를 보면 뚜렷한 선형관계를 보인다고 하기에 애매한 것들이 많다. 그래서 이 그래프만으로는 정확한 관계를 알기 힘들다고 생각한다.

#### (c)
```{r}
bosmelt <- melt(Boston, id="crim")

ggplot(bosmelt, aes(x=value, y=crim)) +
  facet_wrap(~variable, scales="free") + 
  geom_point()

cor(Boston$crim, Boston)
```


그래프를 보면 crim과 rm, black, istat 정도가 연관있어 보이나 그림만으로는 확인하기 어려워 crim 과 각 변수에 따른 상관관계를 보기 위해 상관계수를 구하였다. 값이 매우 작은 chas를 제외하면 어느 정도 관계를 가진다는 것을 알 수 있다.



#### (d)

```{r}
g <- ggplot(Boston, aes(x=1:nrow(Boston), y=crim))
g + geom_point()

```

그래프를 보면 대부분 x축에 가까이 있지만 이와 다르게 유난히 그래프 위쪽에 붙어 있는 점이 있다. 이 점이 outlier 라고 볼 수 있다. 

```{r}
g <- ggplot(Boston, aes(x=1:nrow(Boston), y=tax))
g + geom_point()
```

그래프를 보면 대부분의 점들이 몰려 있는 것에 비해 동떨어져 있는 점이 있다. 이 점이 outlier 라고 볼 수 있다.

```{r}
g <- ggplot(Boston, aes(x=1:nrow(Boston), y=ptratio))
g + geom_point()
```

그래프를 보면 점들이 비교적 고르게 분포해 있고 특별히 동떨어진 점은 없어 보인다. 따라서 outlier 가 있다고 보기는 힘들 것 같다. 

#### (e)
```{r}
table(Boston$chas)
```
bound river이면 1로 표시한다 하였으므로 35개이다.

#### (f)
```{r}
median(Boston$ptratio)
```

#### (g)
```{r}
Boston[Boston$medv== min(Boston$medv),]
```
2개라는 것을 알 수 있다.

#### (h)
```{r}
 sum(Boston$rm >7)
 sum(Boston$rm >8)
```
7개 보다 큰 방을 가진 suburb는 64, 8개 보다 큰 방을 가진 suburbsms 13 이다.
```{R}
rbind(sapply(Boston[Boston$rm > 8,], mean), sapply(Boston, median))
```
값을 보면 rm > 8인 suburb는 median보다 crim부분에서 3 배 정도 차이나고, zn과 medv에서는 높은 값을, lstat에서는 낮은 값을 가진다는 것을 알 수 있다. 

